臺灣臺北地方法院刑事判決　　　　　　　　　　　九十一年度交簡上字第一五三號
　　上　訴　人
　　即　被　告　乙○○
右列上訴人因業務過失傷害案件，不服本院台北簡易庭九十年度北交簡字第三二九六
號，中華民國九十一年五月一日第一審刑事簡易判決（檢察官聲請簡易判決處刑案號
：九十年度偵字第七七０一號），提起上訴，本院管轄之第二審合議庭判決如左：
    主  文
上訴駁回。
    事  實
一、乙○○為計程車司機，係從事駕駛業務之人，於民國八十九年九月十四日下午七
    時三十分許，駕駛車號二Ａ－九二九號計程車，行經台北市○○路五百十四號處
    最外線車道時，原應注意車前狀況隨時採取必要之安全措施，且依當時情形並非
    不能注意，竟疏未注意，於見到右側路邊甲○○牽著機車行走之際，仍以車輪壓
    過甲○○之左腳，致甲○○受有左足外傷之傷害。
二、案經甲○○訴由台北市政府警察局萬華分局報請台灣台北地方法院檢察署檢察官
    聲請簡易判決處刑。
    理  由
一、被告乙○○經合法傳喚，無正當理由，未於本院所指定之九十一年十一月十八日
    審理期日到庭，爰不待其陳述，逕行判決。
二、被告雖未於審理期日到庭，惟據其於本院行調查程序時所為供述，已就右開事實
    坦承不諱，核與告訴人甲○○指述相符，並有輕微交通事故自行息事紀錄表、派
    出所員警工作紀錄簿、台大醫院診斷書等在卷可稽。按汽車行駛時，駕駛人應注
    意車前狀況，並隨時採取必要之安全措施，道路交通安全規則第九十四條第三項
    定有明文，本件被告行經右開路段時，原應注意前揭規定，且復無不能注意之情
    形，竟疏未注意，於見到右側路邊告訴人甲○○牽著機車行走之際，仍以車輪壓
    過告訴人之左腳，其有過失甚明，且此過失亦與告訴人所受左足外傷之間，有相
    當因果關係，則被告過失傷害告訴人之犯行，足以認定。
三、被告係計程車司機，為從事駕駛業務之人，並於執行業務時過失傷害告訴人，則
    核其所為，係犯刑法第二百八十四條第二項前段業務過失傷害罪。原審以被告前
    開犯行之事證明確，依刑法第二百八十四條第二項前段、第四十一條第一項前段
    （查被告行為後，刑法第四十一條已於九十年一月四日修正，嗣經總統於九十年
    一月十日公布，並自同年一月十二日起生效，依現行刑法第四十一條第一項前段
    ：「犯最重本刑為五年以下有期徒刑以下之罪，而受六個月以下有期徒刑或拘役
    之宣告，因身體、教育、職業、家庭之關係或其他正當事由，執行顯有困難者，
    得以一元以上三元以下折算一日，易科罰金」之規定，較諸修正前之刑法第四十
    一條以「犯最重本刑為三年以下有期徒刑以下之刑之罪，而受六月以下有期徒刑
    或拘役之宣告」，始得易科罰金之規定，以修正後現行刑法第四十一條第一項前
    段之規定有利於被告，故被告行為時雖在刑法第四十一條修正生效前，依刑法第
    二條第一項前段規定，仍應適用裁判時即修正後之刑法第四十一條第一項前段規
    定。原審判決雖未就前開比較新舊法之部分加以說明，且未引用刑法第二條第一
    前段之規定，惟原判決既逕以修正後之刑法第四十一條第一項前段諭知易科罰金
    之折算標準，則前述比較新舊法之說明及刑法第二條第一項前段之記載，顯僅為
    漏載，茲於此補正之）、及罰金罰鍰提高標準條例第一條前段、第二條之規定，
    量處被告拘役三十日，並諭知易科罰金之折算標準，其認事、用法及量刑均尚稱
    妥適。被告辯稱無法付出罰金、要求改判云云而提起本件上訴，並無理由，自應
    將其上訴駁回。
據上論斷，應依刑事訴訟法第四百五十五條之一第一項、第三項、第三百六十八條、
第三百七十一條，判決如主文。
本案經檢察官黃東焄到庭執行職務
中      華      民      國    九十一    年    十二      月      二      日
                                      臺灣臺北地方法院交通法庭
                                          審判長法  官  劉壽嵩
                                                法  官  陳婷玉
                                                法  官  林鴻達
右正本證明與原本無異。
本件不得上訴。
                                                書記官  石幸代
中      華      民      國    九十一    年     十二     月      二      日
